【裁判字號】    99,抗,166
【裁判日期】    990630
【裁判案由】    聲請撤銷緩刑
【裁判全文】
臺灣高等法院高雄分院刑事裁定           99年度抗字第166號
抗  告  人
即 聲請 人  臺灣屏東地方法院檢察署檢察官
受  刑  人  甲○○
上列抗告人因受刑人所犯偽造文書案件有得撤銷緩刑宣告之原因
，聲請撤銷緩刑之宣告，不服台灣屏東地方法院中華民國99年4
月30日裁定（99年度撤緩字第38號），提起抗告，本院裁定如下
：
    主  文
抗告駁回。
    理  由
一、聲請意旨詳如附件聲請書所載。
二、按中華民國98年5 月19日刑法修正施行前，受緩刑之宣告，
    98年5 月19日修正刑法施行後，仍在緩刑期內者，適用98年
    5 月19日修正施行之刑法第75條及第75條之1 規定，刑法施
    行法第6 之1 條第2 項定有明文。又刑法第75條、第75條之
    1 業於民國98年5 月19日經立法院修正通過，於98年6 月10
    日經總統公布後，並於98年9 月1 日施行。查本件受刑人甲
    ○○前因偽造文書案件，經原審以以97年度簡字第567 號判
    決判處應執行拘役120 日，並向公庫支付新臺幣5 萬元，緩
    刑2 年，於97年5 月26日確定，現仍在緩刑期內，依前開規
    定，本件應適用98年9 月1 日施行之刑法第75條、第75條之
    1 規定，先予敘明。
三、次按受緩刑之宣告而有緩刑前因故意犯他罪，而在緩刑期內
    受6 月以下有期徒刑、拘役或罰金之宣告確定之情形，足認
    原宣告之緩刑難收其預期效果，而有執行刑罰之必要者，得
    撤銷其宣告，刑法第75條之1 第1 項第1 款定有明文。惟得
    否撤銷緩刑之宣告，除須符合刑法第75條之1 第1 項各款之
    要件外，另賦予法院決定撤銷與否之權限，亦即由法院審核
    是否符合「足認原宣告之緩刑難收其預期效果，而有執行刑
    罰之必要」。故法官應本於合目的性之裁量，就受刑人所犯
    前後數罪間，關於法益侵害之性質、再犯之原因、罪名有無
    關聯或類同，與違反法規範之情節是否重大、受刑人主觀犯
    意所顯現之惡性及其反社會性等情節，是否已使前案原為促
    使惡性輕微之受刑人或偶發犯、初犯改過自新而宣告之緩刑
    ，已難收其預期之效果，而確有執行刑罰之必要等各項情形
    ，妥適加以審酌。
四、經查，受刑人前因偽造文書案件（下稱後案），經原審以97
    年度簡字第567 號判決判處應執行拘役120 日，緩刑2 年，
    並應向公庫支付新臺幣5 萬元，於97年5 月26日確定。另受
    刑人於緩刑期前，因偽造文書案件（下稱前案），經原審以
    99 年 度簡字第195 號判決判處拘役20日減為拘役10日，於
    99年3 月22日確定，有各該刑事判決及臺灣高等法院被告前
    案紀錄表在卷可證。本件受刑人所犯前、後案之犯罪手段、
    侵害法益固均雷同，惟受刑人所犯前案之犯罪時間係於96年
    2 月12日，係在後案（後案犯罪時間分別為96年3 月2 日、
    96年4 月15日、96年4 月25日、96年5 月14日、96年9 月18
    日）之前，並非於後案偵、審程序中再犯，亦即受刑人自後
    案進入偵審程序時起，即未再犯罪或對司法機關顯現出藐視
    之心態，故其惡性及再犯性自較於後案偵審程序中再犯者為
    低；復佐以受刑人所犯前、後案後，均坦承犯行，態度良好
    ，且於犯案後，亦繳納罰緩，降低犯罪所生實害，足見其惡
    性尚非重大。是難認受刑人存有高度之法敵對意識而一再犯
    案，故難僅因前案在緩刑期前所犯，並經法院判決判處拘役
    10日確定，即遽行推認其所犯後案件中所宣告之緩刑，有何
    難收預期效果而有執行刑罰必要之情形。末以，檢察官對於
    受刑人如何符合「足認原宣告緩刑難收預期效果，而有執行
    刑罰之必要」之實質要件，復未提出受刑人除上開判決之犯
    罪事實以外之其他證據證明。從而，聲請人之聲請，尚難准
    許，應予駁回。
五、經核原裁定於法並無不合，抗告意旨，雖指稱：本案受刑人
    前揭緩刑期前所犯偽造文書罪（即99年度簡字第195 號），
    乃係持他人之駕駛執照影本，向交通監理機關申報不實之交
    通違規記錄，與後案（即97年度簡字第567 號）同屬相同手
    法之犯罪行為，業已符合前揭撤銷緩刑之要件；乃原裁定謂
    前案「並非於後案偵、審程序中再犯」等情，顯係增加前開
    法條所無之限制要件，尚有未合。況受刑人後案部分僅有一
    次之不實申報行為，原一審判決並未予以緩刑寬典，而前案
    部分則有高達九次之不實申報行為，受刑人前後累計已達十
    次之不實申報行為，與後案相較之下，足認前案部分確有撤
    銷緩刑而執行刑罰之必要云云。惟查原宣告之緩刑是否難收
    其預期效果，而有執行刑罰之必要，得撤銷其宣告，應由法
    院依權限詳加審酌一切情狀而為之，尚難僅因前案在緩刑期
    間前所犯，即遽認原宣告之緩刑，難收預期效果，而有執行
    刑罰之必要。抗告意旨，仍執前詞，指摘原裁定不當難認有
    理由，應予駁回。
據上論斷，應依刑事訴訟法第412條，裁定如主文。
中    華    民    國    99    年    6     月    30    日
                  刑事第七庭    審判長法  官  莊飛宗
                                      法  官  蔡廣昇
                                      法  官  謝宏宗
以上正本證明與原本無異。
本件裁定不得再抗告。
中    華    民    國    99    年    7     月    1     日
                                      書記官  蘇恒仁

司法院資訊處製作；財團法人民間司法改革基金會備份。
